Contact

bordenoy@student.42.fr

www.linkedin.com/in/boris-denoyelle (LinkedIn)

Top Skills

Kubernetes

Ansible

Linux

Languages

Français

Anglais

Certifications

42 Cursus - Computer Architect - Level 21+

Expert en Architecture Informatique option Systeme d'information et réseaux

VOLONTAIRE DE PARIS 2024 - J'AI FAIT LES JEUX

digitale garage certification

Boris Denoyelle

Mais, plus tard, quand nous aurons compris la loi qui guida la composition du discours, nous irons admirant qu'usant d'un corpus aussi amoindri, d'un vocabulariat aussi soumis à la scission, à l'imparfait..

Greater Paris Metropolitan Region

Summary

développeur web et étudiant - développeur @42schooll depuis 5 ans (level 21.76).

Je suis passionné par les technologies du WEB et un aficionados du language de programmation Golang que j'utilise depuis 2015.

J'ai mis en place plusieurs infrastructures web et des APIs.

Dans mon cursus à 42, j ai pu améliorer mes connaissances en algorithmie et dans des langages de programmation plus bas-

Experience

AFP

niveau.

Chargé du développement et de la maintenance des applications dev January 2024 - Present (1 year 3 months)

Ville de Paris, Île-de-France, France

Paris 2024 - Comité d'organisation des Jeux Olympiques et Paralympiques de 2024

3 months

volontaire jeux paralympique chauffeur

August 2024 - September 2024 (2 months)

Ville de Paris, Île-de-France, France

Conducteur chauffeur volontaire pour les JO paralympique Paris 2024

volontaire jeux olympique chauffeur July 2024 - August 2024 (2 months)

Ville de Paris, Île-de-France, France

Conducteur chauffeur volontaire pour les JO Paris 2024

Banque de France

1 year 8 months

Full-stack Developer

April 2022 - April 2023 (1 year 1 month)

Ville de Paris, Île-de-France, France

développement en interne d'une plateforme de speech to text

Agile Developer

September 2021 - March 2022 (7 months)

Ville de Paris, Île-de-France, France

Mise en place d'une plateforme pour la promotion des méthodologies agiles au sein de la banque de France

42

Étudiant

December 2018 - April 2023 (4 years 5 months)

Région de Paris, France

école d'informatique avec spécialité en web development (level 21,76)

WiserSKILLS

Développeur Golang

February 2020 - July 2020 (6 months)

Paris, France

conception d'une architecture micro-service en Golang

brainee

back-end developper

January 2018 - July 2018 (7 months)

Région de la baie de San Francisco, États-Unis

Start-up créée dans le cadre du launchpad HEC-42

Boty

Développeur

January 2017 - 2017 (less than a year)

Création d'un bot coach pour du running

velocomotion

Développeur

October 2016 - November 2016 (2 months)

75019, Paris

Création d'un site vitrine Wordpress

Cabinet Médical Développeur Symfony May 2015 - December 2015 (8 months) 75020, Paris

Développeur Symfony

Hôpital privé d'Antony Technicien électrocardiogramme September 2012 - September 2014 (2 years 1 month) 92000, Antony

Technicien

Education

42

Computer Science · (2018)

dthinking academy design thinker, innovation · (2018 - 2018)

CFPP

Préparateur en Pharmacie · (2010 - 2012)

Université Pierre et Marie Curie (Paris VI) Biologie, général · (2008 - 2010)